【裁判字號】    89,易,4016
【裁判日期】    900419
【裁判案由】    電信法
【裁判全文】
臺灣板橋地方法院刑事判決                        八十九年度易字第四一六號
    公  訴  人  臺灣板橋地方法院檢察署檢察官
    被      告  丁○○
右列被告因違反電信法案件，經檢察官提起公訴（八十八年度偵字第二三九二七號、
八十九年度偵字第二八八九號），本院判決如左：
    主  文
丁○○無罪。
    理  由
一、公訴意旨略以：丁○○明知設置電台應先經交通部核准，於未經核准前，不得擅
    自設置電台發射九千至三百兆赫射頻信息，卻自八十八年三月間起，在台北縣三
    重市○○路一號三十樓之二設置日日春文化廣播電台，非法使用FM─97.7MHZ 頻
    率及射頻器材，致干擾合法通信，於經交通部電信總局在八十八年三月十八日發
    函警告後，仍不置理，繼續開播日日春文化廣播電台，並自同年十月十五日起，
    僱用有犯意聯絡之甲○○（業由本院另結）擔任節目主持人，播放歌曲及接受聽
    眾CALL-IN點播歌曲，干擾合法通信，嗣於八十八年十月二十一日十七時許為警
    查獲，並扣得混音器一台、迴音器一台、放大器一台、ＣＤ唱盤二台、ＭＤ影碟
    機一台、卡帶機二台、功率放大器一台、發射機一台、電源供應器三台、ＵＨＦ
    發射機一台、麥克風三支、駐波比及功率表一台、伴唱機一台、節目錄音帶五捲
    、天線一支、丁○○之台北市演藝工會會員證一張。案經臺北縣警察局海山分局
    報請偵辦，因認被告丁○○與甲○○共同涉嫌違反電信法第四十六條第一項，應
    依同法第五十八條第一項後段處罰云云。
二、公訴人認被告丁○○涉有前揭罪嫌，係以訊據被告丁○○矢口否認右揭犯行，辯
    稱：負責人是丙○○等語。惟查：上揭日日春廣播電台，非法使用FM-97.7MHZ
    頻率，致干擾合法通信一事，有交通部函、交通部電信總局北區電信監理站非法
    電台及電波干擾處理報告表、干擾測試報告及錄音內容說明在卷可稽，且於查緝
    當日並搜得射頻器材部分，有搜索扣押筆錄附卷足憑。被告丁○○雖否認犯行，
    惟有證人乙○○○、蔡克信及丙○○（另為不起訴處分）之指述，且扣押物品中
    亦有被告丁○○之台北市演藝工會會員證，足證被告丁○○所辯，顯係卸責之詞
    ，不足採信，為其論據。
三、按犯罪事實應依證據認定之，無證據不得推定其犯罪事實；又不能證明被告犯罪
    者，應諭知無罪之判決，刑事訴訟法第一百五十四條、第三百零一條第一項分別
    定有明文。又認定犯罪事實應依證據，為刑事訴訟法所明定，故被告否認犯罪事
    實所持之辯解，縱屬不能成立，仍非有積極證據足以證明其犯罪行為，不能遽為
    有罪之認定。又事實之認定，應憑證據，如未能發現相當證據，或證據不足以證
    明，自不能以推測或擬制之方法，以為裁判基礎。最高法院分別著有三十年度上
    字第一八三一號、四十年度台上字第八六號判例意旨可資參照。次按修正前電信
    法第五十八條第一項之構成要件，除擅自設置或使用電臺發送九千赫至三百秭赫
    之射頻信息，及干擾合法通信外，尚以經警告不改正為其處罰要件，核與修正電
    信法第五十八條第一項之構成要件，不以經警告不改正為其處罰要件，二者不同
    。查，本件公訴人起訴被告丁○○、甲○○涉嫌犯罪之時間為八十八年三月間起
    至八十八年十月二十一日，則依刑法第二條第一項之規定，本件自應適用修正前
    電信法第五十八條第一項規定，對被告丁○○較為有利。經查，交通部電信總局
    對於本件擅自設置電臺行為，固曾於八十八年三月十八日以交電（二）八八字第
    五○一五六八一０號函限期拆除違法器材，然該行政處分書受文者係「李憲正」
    ，送達證書上亦載應受送達人「李憲正」，並非本案被告丁○○、甲○○二人名
    字，有上開交通部行政處分書及送達證書在卷可稽，是主管機關對被告二人本身
    先前並無任何行政處分警告之情事，縱被告二人經警查獲擅自設置電臺，致所發
    送之射頻信息有干擾合法通信之事實屬實，然對於被告二人既未經警告程序，則
    與修正前電信法第五十八條第一項之處罰要件並不相符，自不能以該罪相繩。此
    外查無其他積極證據可資證明被告丁○○有公訴人所指違反電信法第五十八條第
    一項之犯行，揆諸前揭條文規定及判例意旨，既不能證明被告丁○○犯罪，自應
    依法諭知被告丁○○無罪之判決。
四、本件被告丁○○既經諭知無罪之判決，則臺灣板橋地方法院檢察署移送併辦（八
    十九年度偵字第九九三號）被告丁○○涉嫌違反電信法部分，與本件起訴部分即
    無連續犯之裁判上一罪關係，自應將併辦部分退回檢察官另行偵辦，併此敘明。
據上論斷，應依刑事訴訟法第三百零一條第一項，判決如主文。
本案經檢察官朱帥俊到庭執行職務。
中        華        民        國    九十      年    四    月  十九    日
                                      臺灣板橋地方法院刑事第五庭
                                          法  官  呂  安  樂
右正本證明與原本無異
如不服本判決應於送達後十日內向本院提出上訴狀
                                          書記官  江  文  彬
中        華        民        國    九十      年    四    月    十九    日


司法院資訊處製作；財團法人民間司法改革基金會備份。
